【裁判字號】    99,台上,6058
【裁判日期】    991007
【裁判案由】    妨害性自主
【裁判全文】
最高法院刑事判決            九十九年度台上字第六０五八號
上  訴  人  甲○○
上列上訴人因妨害性自主案件，不服台灣高等法院台南分院中華
民國九十九年七月十三日第二審判決（九十九年度上訴字第二八
三號，起訴案號：台灣雲林地方法院檢察署九十七年度偵字第五
六０二號），提起上訴，本院判決如下：
    主  文
上訴駁回。
    理  由
按刑事訴訟法第三百七十七條規定，上訴於第三審法院，非以判
決違背法令為理由，不得為之。是提起第三審上訴，應以原判決
違背法令為理由，係屬法定要件。如果上訴理由書狀並未依據卷
內訴訟資料，具體指摘原判決不適用何種法則或如何適用不當，
或所指摘原判決違法情事，顯與法律規定得為第三審上訴理由之
違法情形，不相適合時，均應認其上訴為違背法律上之程式，予
以駁回。本件原判決撤銷第一審關於有罪部分之判決，改判論處
上訴人甲○○對未滿十四歲之女子犯強制猥褻罪刑，已詳敘認定
犯罪事實之依據及憑以認定之理由，並對上訴人所辯各節，如何
不足採信，均依據卷內資料予以指駁說明，從形式上觀察，並無
任何違背法令之處。查刑法第二百二十四條所稱「其他違反其意
願之方法」，係指該條所列舉之強暴、脅迫、恐嚇、催眠術以外
，其他一切違反被害人意願之方法，妨害被害人之意思自由者而
言，不以類似於所列舉之強暴、脅迫、恐嚇、催眠術等相當之其
他強制方法，足以壓抑被害人之性自主決定權為必要。原判決依
憑上訴人之部分自白，被害人Ａ女之指訴，證人王○○之證詞，
○○○○紀念醫院精神鑑定報告書、內政部警政署刑事警察局鑑
定書等證據調查之結果，綜合研判，認定上訴人明知Ａ女未滿十
四歲，於駕車搭載其返家途中，竟違反Ａ女意願而強行撫摸其胸
部，以逞私慾，確有強制猥褻之故意及犯行。並敘明Ａ女於遭上
訴人撫摸胸部之際，曾加以推撥、出言制止，Ａ女復稱上訴人為
家中權威，若反抗恐遭打死等語，已達違反其意願之程度，所為
證據之取捨及判斷，核無不合。而告訴人之陳述有部分前後不符
，或相互間有所歧異時，究竟何者為可採，法院仍得本其自由心
證予以斟酌，非謂一有不符或矛盾，即應認其全部均為不可採信
；若其基本事實之陳述，與真實性無礙時，仍非不得加以採納。
Ａ女就是否曾推打上訴人之細節，前後證詞雖略有差異，然其指
訴在車內遭上訴人強制猥褻之基本事實則始終如一，原審採為上
訴人犯罪事實之基礎，仍無違法可言。上訴意旨，對於原判決究
竟如何違背法令，並未依據卷內資料為具體指摘，仍執陳詞，再
為事實上之爭辯，並對原審採證認事之職權行使，任意指摘，難
謂已符合首揭法定上訴要件，其上訴違背法律上之程式，應予駁
回。
據上論結，應依刑事訴訟法第三百九十五條前段，判決如主文。
中    華    民    國  九十九  年    十    月    七    日
                      最高法院刑事第十庭
                          審判長法官  花  滿  堂
                                法官  黃  正  興
                                法官  陳  東  誥
                                法官  林  錦  芳
                                法官  洪  昌  宏
本件正本證明與原本無異
                                      書  記  官
中    華    民    國  九十九  年    十    月   十一   日
                                                      Ｖ

司法院資訊處製作；財團法人民間司法改革基金會備份。
